臺灣新北地方法院板橋簡易庭民事裁定
111年度板簡字第2282號
原      告  陳玟羽  

訴訟代理人  范駿閎  
被      告  楊秉樺  


上列當事人間請求確認債權不存在事件，本院裁定如下：
    主  文
原告之訴駁回。
訴訟費用由原告負擔。
    理  由
一、按原告之訴，其訴訟標的為確定判決效力所及，法院應以裁
    定駁回之，民事訴訟法第249條第1項第7款後段定有明文。
    次按給付之訴含有確認之訴之意義在內；命債務人為給付之
    確定判決，就給付請求權之存在有既判力，債務人不得對於
    債權人更行提起確認該給付請求權不存在之訴；已起訴之事
    件，在訴訟繫屬中，該訴訟之原告或被告不得更以他造為被
    告，就同一訴訟標的提起新訴或反訴，此觀民事訴訟法第25
    3條之規定自明。前後兩訴是否同一事件，應依：㈠前後兩訴
    之當事人是否相同；㈡前後兩訴之訴訟標的是否相同；㈢前後
    兩訴之聲明，是否相同、相反或可以代用等三個因素決定之
    （最高法院73年度台抗字第518號裁判要旨參照）。申言之
    ，所謂就同一訴訟標的提起新訴或反訴，不僅指後訴係就同
    一訴訟標的求為與前訴內容相同之判決而言，即後訴係就同
    一訴訟標的，求為與前訴內容可以代用之判決，亦屬包含在
    內。故前訴以某請求為訴訟標的求為給付判決，而後訴以該
    請求為訴訟標的，求為積極或消極之確認判決，仍在上開法
    條禁止重訴之列（最高法院81年台抗字第412號、26年渝上
    字第1161號、46年台抗字第136號判例意旨可資參照）。故
    同一當事人就同一法律關係而為同一之請求，或就同一訴訟
    標的求為相反之判決，或求為與前訴可以代用之判決者而言
    ，除有其他法定事由外，當事人就該法律關係必須受原確定
    判決之拘束，而不得再行爭訟。
二、原告主張：原告前向被告承租位於新北市○○區○○街00號地下
    1樓全部（下稱系爭地下室），並以新臺幣（下同）10萬元
    購入該地下室固定裝潢及設備，以經營美容相關行業，租賃
    期間自民國107年12月1日起至109年11月30日止，每月租金
    含水電費為8,000元。詎被告於111年2月間即無預警歇業，
    且無從聯繫，雖被告曾預留大門遙控器予原告，但若原告開
    啟大門，則被告位於1樓之髮廊將無人看顧而可能遭竊盜之
    損失，故原告無法至系爭地下室營業等語，並聲明：確認被
    告對原告之給付租金債權不存在。
三、查，本件被告前依租賃契約之法律關係，對原告提起請求給
    付租金之訴，經本院以110年度板小字第3095號判決：被告
    （即本件原告）應給付原告（即本件被告）56,000元，及自
    110年4月29日起至清償日止，按年息百分之5計算之利息（
    下稱前案判決）。嗣兩造均未提起上訴，前案判決於111年1
    月3日確定等情，有被告提出之兩造租賃契約、前案民事判
    決、民事判決確定證明書附卷可稽（見本院卷第37至51頁）
    。原告復對被告提起本件確認之訴，並聲明如前，然原告於
    本件訴訟之訴訟標的與前案判決相同，其於本件訴訟之聲明
    與前案判決互為代用，揆諸前揭規定及說明，前案與本件訴
    訟核屬同一事件。準此，本件原告訴請確認之租金債權存否
    事件，業經前案判決確定，顯為該判決既判力所及，原告自
    應受該既判力之拘束，而不得再行提起確認租金債權不存在
    之訴訟。原告就已確定之同一法律關係更行起訴，依前揭規
    定，自應認為其訴不合法，且該情形無從補正，爰依民事訴
    訟法第249條第1項第7款規定，裁定駁回其訴。
四、依民事訴訟法第249條第1項第7款、第95條、第78條，裁定
    如主文。
中　　華　　民　　國　　111 　年　　10　　月　　3 　　日
  　　　　　　　　臺灣新北地方法院板橋簡易庭
                        法  官  陳怡親
以上正本係照原本作成。
如不服本裁定，應於送達後10日內，向本院提出抗告狀並表明抗
告理由，如於本裁定宣示後送達前提起抗告者，應於裁定送達後
10日內補提抗告理由書（須附繕本）。
中　　華　　民　　國　　111 　年　　10　　月　　3 　　日
                        書記官  劉芷寧